臺灣臺中地方法院民事裁定
111年度金字第32號
原      告  詹益奎
被      告  黃冠華

            張威森

            潘治平

            林奇  

            王永為


上列當事人間請求損害賠償事件，由刑事庭移送前來，本院一部
裁定如下：
    主    文
原告之訴關於請求被告黃冠華、潘治平、林奇連帶給付部分，及
請求被告張威森、王永為連帶給付超過新臺幣25萬元本息部分，
暨上開部分假執行之聲請，均駁回。
    理    由
一、因犯罪而受損害之人，以對於刑事被告及依民法負賠償責任
    之人請求回復其損害者為限，始得於刑事訴訟程序附帶提起
    民事訴訟，此為刑事訴訟法第487條第1項所明定。提起附帶
    民事訴訟，應以刑事起訴或判決所認定之犯罪事實所受之損
    害為限，而其是否符合提起附帶民事訴訟之要件，又以刑事
    庭裁定移送民事庭時之刑事判決所認定之事實為準，則關於
    因犯罪所受損害之範圍，自應以刑事判決所認定之有罪事實
    為準（臺灣高等法院暨所屬法院107年法律座談會民事類提
    案第27號審查意見暨研討結果參照）。附帶民事訴訟由刑事
    庭移送民事庭後，依刑事訴訟法第490條但書規定，應適用
    民事訴訟法，故經移送民事庭之附帶民事訴訟，縱不合刑事
    訴訟法第487條第1項所定之要件，而有同法第502條第1項所
    定原告之訴不合法之情形，然其移送後之訴訟程序，既應適
    用民事訴訟法，該附帶民事訴訟即屬民事訴訟法第249條第1
    項第6款所謂之起訴不備其他要件（臺灣高等法院暨所屬法
    院108年法律座談會民事類提案第25號審查意見暨研討結果
    參照）。
二、本件原告係於本院刑事庭110年度金訴字第378、526、589、
    635、806號刑事訴訟程序附帶提起民事訴訟，上開刑事判決
    牽涉事實甚廣，而原告所主張本件共同侵權行為之事實，經
    該刑事判決認定為犯罪事實者，僅為該刑事判決附表一編號
    14所示張威森、王永為、朱一松所涉及之原告匯款新臺幣（
    下同）25萬元部分，而其中僅張威森、王永為是本件民事被
    告，故僅此二人所涉原告匯款25萬元部分之刑事附帶民事訴
    訟為合法，得免納裁判費，其餘部分之刑事附帶民事訴訟即
    不合法。就此程序問題，業經本院發函闡明，並命原告於文
    到10日內補正下列事項：陳報是否撤回其訴不合法部分？是
    否再為訴之追加？超過前述刑事附帶民事訴訟為合法範圍須
    補繳裁判費，逾期即先裁定駁回其訴不合法部分等情，該函
    文已於民國111年3月21日送達原告，但就以上問題，迄今未
    獲回應，本院自應先裁定駁回其訴不合法部分。
三、從而原告之訴關於請求被告黃冠華、潘治平、林奇連帶給付
    部分，及請求被告張威森、王永為連帶給付超過25萬元本息
    部分，為不合法，該部分假執行之聲請亦缺乏宣告之依據，
    均應予駁回。至原告之訴關於請求被告張威森、王永為連帶
    給付25萬元本息部分，由本院另行審理中，附此敘明。
四、依民事訴訟法第249條第1項第6款，裁定如主文。
中　　華　　民　　國　　111 　年　　4 　　月　　26　　日
                  民事第三庭    法  官  蔡嘉裕
正本係照原本作成
如不服本裁定應於送達後10日內向本院提出抗告狀，並繳納抗告
費新臺幣1,000元。
中　　華　　民　　國　　111 　年　　4 　　月　　26　　日
                                書記官  譚鈺陵